臺灣板橋地方法院刑事判決　　　　　　　 94年度易字第497號
公　訴　人　臺灣板橋地方法院檢察署檢察官
被　　　告　丙○○
上列被告因妨害自由等案件，經檢察官提起公訴（94年度偵字第
5690號），經本院訊問被告為有罪陳述後，改依簡式審判程序審
理，並判決如下：
    主  文
丙○○以加害生命之事，恐嚇他人致生危害於安全，處有期徒刑
伍月，如易科罰金，以佰元折算壹日。
    事  實
一、緣丙○○有竊盜、贓物等前科，係乙○○之夫。於民國94年
    4 月4 日晚間因心情不佳在外喝酒後返回台北縣新莊市○○
    街70巷6 弄8 號1 樓住處，即因細故與乙○○發生爭吵。詎
    丙○○明知其與乙○○上開住處係現供人使用之住宅，仍基
    於放火及恐嚇之犯意，於該日晚間23時40分許，先以點火器
    將報紙2 張點燃作為火引，置於上址所鋪設之磁磚地板上預
    備放火，並以「要死大家一起死」等加害生命之事恐嚇乙○
    ○，使乙○○心生畏懼，致生危害於其安全。嗣因該地板材
    質無法引火，且經乙○○見狀隨即潑水澆熄火苗，而未至引
    火燃燒；丙○○旋又自該屋廚房內將瓦斯桶1 只搬往客廳，
    未將瓦斯開關開啟，僅作勢預備放火之際，乙○○隨即逃離
    。嗣經鄰居報警處理查獲上情，並扣得點火器1 個
二、案經乙○○訴由台北縣政府警察局新莊分局報告台灣板橋地
    方法院檢察署檢察官偵查起訴。
    理  由
一、訊據被告丙○○於警詢、偵查及本院審理中均坦承上揭犯行
    不諱，核與告訴人乙○○於警詢及偵查中所述情節相符（見
    甲○94年度偵字第5690號卷第8 至9 頁、第33至34頁）。此
    外，並有證人即台北縣政府警察局中港派出所警員張弘學於
    偵查中具結證述綦詳（見上開卷第34至35頁）。另有酒精測
    試表1 紙、現場照片4 幀、現場圖1 紙在卷可稽（見上開卷
    第16至19頁）。足見被告所為自白與事實相符，自得採為認
    定之依據。本件事證明確，被告犯行堪可認定。
二、核被告丙○○出言恫嚇被害人乙○○所為，係犯刑法第305
    條之以加害生命之事恐嚇他人致生危害安全罪。查被告於本
    案發生時，係告訴人乙○○之夫，具有家庭暴力防治法第3
    條第1 款所定旁系姻親之家庭成員關係，屬家庭暴力防治法
    第2 條第2 項所稱之家庭暴力罪，仍應依刑法恐嚇罪論罪科
    刑。又按最高法院92年度台上字第4578號判決見解所認，刑
    法第173 條第1項 之放火燒燬現供人使用之住宅罪，須有放
    火燒燬之行為，為其構成要件之一。所謂放火，乃指故意使
    火力傳導於特定之目的物，使其燃燒之意。是被告先點燃2
    張報紙未至引火至房屋地板，嗣又搬出瓦斯桶而未點火，均
    尚未著手於點燃之引火行為，核其所為，係犯刑法第173 條
    第4 項、第1 項之預備放火燒燬現供人使用之住宅罪。被告
    上述2 次預備點火行為，乃單一犯意下之接續行為，為單純
    一罪。被告所犯上述二罪間，有目的、手段之牽連關係，應
    依刑法第55條後段之規定，從一重之恐嚇危害安全罪處斷。
    本院審酌被告有竊盜、贓物等前科，此有台灣高等法院被告
    前案紀錄表一件在卷可查，竟因細故與配偶爭吵即預備放火
    ，復出言恐嚇等犯罪動機、目的、手段，與造成告訴人乙○
    ○心生恐懼，害及其生活安全感，且已威脅到鄰人之生命財
    產安全等犯罪所生危害程度，並考量被告與被害人乙○○乃
    夫妻關係，與被告坦承犯行之犯後態度等一切情狀，量處如
    主文所示之刑，並諭知易科罰金折算標準。至扣案之點火器
    1 個雖係被告用以點燃報紙所用之物，然經告訴人乙○○於
    警詢中陳明係其所購買等語屬實，既無積極證據證明係被告
    所有之物，爰不予宣告沒收，併此敘明。
三、末按「除被告所犯為死刑、無期徒刑、最輕本刑為三年以上
    有期徒刑之罪或高等法院管轄第一審案件者外，於前條第一
    項程序進行中，被告先就被訴事實為有罪之陳述時，審判長
    得告知被告簡式審判程序之旨，並聽取當事人、代理人、辯
    護人及輔佐人之意見後，裁定進行簡式審判程序」，刑事訴
    訟法第273 條之1 第1 項定有明文。查本件被告涉犯之刑法
    第305 條恐嚇罪及第173 條第4 項、第1 項之預備放火燒燬
    現供人使用之住宅罪，法定本刑均非最輕本刑為三年以上有
    期徒刑之罪，且被告於本院準備程序期日中已就被訴事實為
    有罪之陳述，經告知被告簡式審判程序之旨後，被告及公訴
    人對於本件改依簡式審判程序審理亦均表示無意見，是本院
    即依前揭刑事訴訟法規定，裁定本件進行簡式審判程序，附
    此敘明。
據上論斷，應依刑事訴訟法第273 條之1 第1 項、第299 條第1
項前段，刑法第173 條第4 項、第1 項、第305 條、第55條後段
、第41條第1 項前段，罰金罰鍰提高標準條例第1 條前段、第2
條，判決如主文。
本案經檢察官馬中琍到庭執行職務
中　　華　　民　　國　　94　　年　　6 　　月　　30　　日
                  刑事第十七庭  法　官  汪怡君
上列正本證明與原本無異。
如不服本判決，應於送達後十日內向本院提出上訴狀。
                                書記官  李郁禎
中　　華　　民　　國　　94　　年　　6 　　月　　30　　日
附錄本案論罪科刑法條全文：
中華民國刑法第305條
以加害生命、身體、自由、名譽、財產之事，恐嚇他人致生危害
於安全者，處二年以下有期徒刑、拘役或三百元以下罰金。
中華民國刑法第173條
放火燒燬現供人使用之住宅或現有人所在之建築物、礦坑、火車
、電車或其他供水、陸、空公眾運輸之舟、車、航空機者，處無
期徒刑或七年以上有期徒刑。
失火燒燬前項之物者，處一年以下有期徒刑、拘役或五百元以下
罰金。
第一項之未遂犯罰之。
預備犯第一項之罪者，處一年以下有期徒刑、拘役或三百元以下
罰金。
